【裁判字號】    98,上訴,2038
【裁判日期】    980526
【裁判案由】    偽造文書
【裁判全文】
臺灣高等法院刑事判決                 98年度上訴字第2038號
上  訴  人
即  被  告  甲○○
選任辯護人  林玉芬律師
            袁秀慧律師
上列上訴人因偽造文書案件，不服臺灣板橋地方法院97年度訴字
第5225號，中華民國98年3 月6 日第一審判決（起訴案號：臺灣
板橋地方法院檢察署97年度偵字第29299 號），提起上訴，本院
判決如下：
    主  文
上訴駁回。
    理  由
一、依刑事訴訟法第350條、第361條、第362條、第367條規定，
    不服地方法院之第一審判決而上訴者，須提出上訴書狀，並
    應敘述具體理由，為上訴必備之程式；其所提出之書狀未敘
    述上訴理由，或僅曾以言詞陳述上訴理由者，均應於上訴期
    間屆滿後20日內補提理由書於第一審法院。第一審法院經形
    式審查，認逾期未補提上訴理由者，應定期間先命補正；逾
    期未補正者，為上訴不合法律上之程式，應以裁定駁回。倘
    已提出上訴理由，但所提非屬具體理由者，則由第二審法院
    以上訴不合法律上之程式，判決駁回。而所謂具體理由，必
    係依據卷內既有訴訟資料或提出新事證，指摘或表明第一審
    判決有何採證認事、用法或量刑等足以影響判決本旨之不當
    或違法，而構成應予撤銷之具體事由，始克當之（例如：依
    憑證據法則具體指出所採證據何以不具證據能力，或依憑卷
    證資料，明確指出所為證據證明力之判斷如何違背經驗、論
    理法則）；倘僅泛言原判決認定事實錯誤、違背法令、量刑
    失之過重或輕縱，而未依上揭意旨指出具體事由，或形式上
    雖已指出具體事由，然該事由縱使屬實，亦不足以認為原判
    決有何不當或違法者（例如：對不具有調查必要性之證據，
    法院未依聲請調查亦未說明理由，或援用證據不當，但除去
    該證據仍應為同一事實之認定），皆難謂係具體理由，俾與
    第二審上訴制度旨在請求第二審法院撤銷、變更第一審不當
    或違法之判決，以實現個案救濟之立法目的相契合，並節制
    濫行上訴，最高法院97年度台上字第892號判決意旨參照。
二、本件上訴人即被告甲○○不服原判決，於民國98年3 月20日
    具狀提起第二審上訴，其上訴理由略為：本案被告從無前科
    ，因年輕一時失慮，輕信友人誤蹈法網，原審並未審酌刑法
    第74條第1 項緩刑之相關規定，懇請賜予緩刑，以啟自新等
    語。
三、經查：本件原判決依上訴人即被告甲○○於偵查、原審準備
    程序及審理中坦承不諱，核與證人岳陳麗珍於警詢中及偵查
    中之證述相符，復有偽造臺灣臺中地方法院地檢署監管科公
    文1 紙（蓋印臺灣臺北地方法院檢察署印文1 枚）、臺灣臺
    北地方法院檢察署識別證各1 紙、行動電話門號0000000000
    號行動電話1 支附卷可稽（見97年度偵字第29299 號偵查卷
    第27、32頁），被告之任意性自白既有上開證據足資補強，
    堪信為真實。原審並審酌邇來電話詐欺集團橫行，本案詐騙
    模式更變本加厲，竟持偽造司法機關特種文書以取信被害人
    ，甚而堂而皇之冒充司法人員僭行職權，其污衊司法，無以
    為甚，並嚴重影響國家經濟秩序及社會治安，破壞民眾對於
    司法行政機關之信任，犯罪所生之危害程度甚鉅，本應嚴懲
    ，惟念及被告年紀尚輕，且係負責向告訴人取款之人，風險
    較高，非屬該詐騙集團核心人物，又告訴人已被騙80萬元，
    因即時發覺受騙，致未再損失80萬元，且被告犯後坦承犯行
    ，態度良好，又無前科，有本院被告前案紀錄表在卷可按，
    素行尚可，智識程度為高職肄業，暨其犯罪之動機、目的、
    手段等一切情狀，量處被告有期徒刑1 年，已詳敘其所憑證
    據、認定理由及量刑依據。被告上訴理由主張原審法院未審
    酌緩刑之相關規定云云，惟按刑之量定及緩刑之宣告，係實
    體法上賦予法院職權裁量之事項，倘無逾越法律規定之範圍
    ，或濫用裁量權限之情形，即不得任意指摘為違法（最高法
    院96年度台上字第3855號判決意旨參照）。原判決未對上訴
    人宣告緩刑，難謂與比例原則及平等原則有違，本院復綜觀
    全卷認原審認事用法俱無違誤，量刑亦稱妥適當，核無不當
    之情，而被告上訴理由之內容，既未就原審判決有何採證認
    事、用法或量刑等足以影響原審判決本旨之不當或違法，而
    為具體指摘，揆諸首揭規定，其上訴自屬不合法律上之程式
    ，應予駁回，並不經言詞辯論為之。
據上論斷，應依刑事訴訟法第367條前段、第372條判決如主文。
中    華    民    國    98    年    5     月    26    日
                  刑事第十五庭審判長法  官  吳昭瑩
                                    法  官  李正紀
                                    法  官  李釱任
以上正本證明與原本無異。
如不服本判決，應於收受送達後10日內向本院提出上訴書狀，其
未敘述上訴之理由者並得於提起上訴後10日內向本院補提理由書
（均須按他造當事人之人數附繕本）「切勿逕送上級法院」。
                                    書記官  張玉如
中    華    民    國    98    年    6     月    1     日


司法院資訊處製作；財團法人民間司法改革基金會備份。
